<?xml version="1.0" encoding="UTF-8" standalone="yes"?>
<Wordlist>
    <Paradigm pdgId="1218989" lemma="заме+рзці" tag="VIPNX">
        <Variant id="a" pravapis="A2008" lemma="заме+рзці">
            <Slounik name="piskunou2012" idx="63407">{b}заме´рзці{/b}* {i}зак.{/i}, -зну, -зне; {i}ПЧ{/i} замёрз, заме´рзла /// v8{sup}3{/sup}</Slounik>
            <Form tag="0">заме+рзці</Form>
            <Form tag="F1S">заме+рзну</Form>
            <Form tag="F2S">заме+рзнеш</Form>
            <Form tag="F3S">заме+рзне</Form>
            <Form tag="F1P">заме+рзнем</Form>
            <Form tag="F2P">заме+рзнеце</Form>
            <Form tag="F3P">заме+рзнуць</Form>
            <Form tag="PMS">замё+рз</Form>
            <Form tag="PFS">заме+рзла</Form>
            <Form tag="PNS">заме+рзла</Form>
            <Form tag="PXP">заме+рзлі</Form>
            <Form tag="I2S">заме+рзні</Form>
            <Form tag="I2P">заме+рзніце</Form>
            <Form tag="PG">замё+рзшы</Form>
        </Variant>
    </Paradigm>
    <Paradigm pdgId="1220312" lemma="зме+рзці" tag="VIPNX">
        <Variant id="a" pravapis="A2008" lemma="зме+рзці">
            <Slounik name="piskunou2012" idx="71983">{b}зме´рзці{/b} {i}зак.{/i}, -зну, -зне; {i}ПЧ{/i} змёрз, зме´рзла /// v8{sup}3{/sup}</Slounik>
            <Form tag="0">зме+рзці</Form>
            <Form tag="F1S">зме+рзну</Form>
            <Form tag="F2S">зме+рзнеш</Form>
            <Form tag="F3S">зме+рзне</Form>
            <Form tag="F1P">зме+рзнем</Form>
            <Form tag="F2P">зме+рзнеце</Form>
            <Form tag="F3P">зме+рзнуць</Form>
            <Form tag="PMS">змё+рз</Form>
            <Form tag="PFS">зме+рзла</Form>
            <Form tag="PNS">зме+рзла</Form>
            <Form tag="PXP">зме+рзлі</Form>
            <Form tag="I2S">зме+рзні</Form>
            <Form tag="I2P">зме+рзніце</Form>
            <Form tag="PG">змё+рзшы</Form>
        </Variant>
    </Paradigm>
    <Paradigm pdgId="1221266" lemma="ме+рзці" tag="VIMNX">
        <Variant id="a" pravapis="A2008" lemma="ме+рзці">
            <Slounik name="piskunou2012" idx="97939">{b}ме´рзці{/b}* {i}незак.{/i}, -зну, -зне; {i}ПЧ{/i} мёрз, ме´рзла /// v8{sup}3{/sup}</Slounik>
            <Form tag="0">ме+рзці</Form>
            <Form tag="R1S">ме+рзну</Form>
            <Form tag="R2S">ме+рзнеш</Form>
            <Form tag="R3S">ме+рзне</Form>
            <Form tag="R1P">ме+рзнем</Form>
            <Form tag="R2P">ме+рзнеце</Form>
            <Form tag="R3P">ме+рзнуць</Form>
            <Form tag="PMS">мё+рз</Form>
            <Form tag="PFS">ме+рзла</Form>
            <Form tag="PNS">ме+рзла</Form>
            <Form tag="PXP">ме+рзлі</Form>
            <Form tag="I2S">ме+рзні</Form>
            <Form tag="I2P">ме+рзніце</Form>
            <Form tag="RG">ме+рзнучы</Form>
        </Variant>
    </Paradigm>
    <Paradigm pdgId="1223707" lemma="паме+рзці" tag="VIPNX">
        <Variant id="a" pravapis="A2008" lemma="паме+рзці">
            <Slounik name="piskunou2012" idx="129392">{b}паме´рзці{/b}* {i}зак.{/i}, -зну, -зне; {i}ПЧ{/i} памёрз, паме´рзла /// v8{sup}3{/sup}</Slounik>
            <Form tag="0">паме+рзці</Form>
            <Form tag="F1S">паме+рзну</Form>
            <Form tag="F2S">паме+рзнеш</Form>
            <Form tag="F3S">паме+рзне</Form>
            <Form tag="F1P">паме+рзнем</Form>
            <Form tag="F2P">паме+рзнеце</Form>
            <Form tag="F3P">паме+рзнуць</Form>
            <Form tag="PMS">памё+рз</Form>
            <Form tag="PFS">паме+рзла</Form>
            <Form tag="PNS">паме+рзла</Form>
            <Form tag="PXP">паме+рзлі</Form>
            <Form tag="I2S">паме+рзні</Form>
            <Form tag="I2P">паме+рзніце</Form>
            <Form tag="PG">памё+рзшы</Form>
        </Variant>
    </Paradigm>
    <Paradigm pdgId="1228865" lemma="уме+рзці" tag="VIPNX">
        <Variant id="a" pravapis="A2008" lemma="уме+рзці">
            <Slounik name="piskunou2012" idx="196697">{b}уме´рзці{/b}* {i}зак.{/i}, -зну, -зне; {i}ПЧ{/i} умёрз, уме´рзла /// v8{sup}3{/sup}</Slounik>
            <Form tag="0">уме+рзці</Form>
            <Form tag="F1S">уме+рзну</Form>
            <Form tag="F2S">уме+рзнеш</Form>
            <Form tag="F3S">уме+рзне</Form>
            <Form tag="F1P">уме+рзнем</Form>
            <Form tag="F2P">уме+рзнеце</Form>
            <Form tag="F3P">уме+рзнуць</Form>
            <Form tag="PMS">умё+рз</Form>
            <Form tag="PFS">уме+рзла</Form>
            <Form tag="PNS">уме+рзла</Form>
            <Form tag="PXP">уме+рзлі</Form>
            <Form tag="I2S">уме+рзні</Form>
            <Form tag="I2P">уме+рзніце</Form>
            <Form tag="PG">умё+рзшы</Form>
        </Variant>
    </Paradigm>
</Wordlist>
